---
title: "data-visualizations"
output: html_document
date: "2023-04-24"
---

```{r cars}
library(flowmapblue)
```


```{r pressure, echo=FALSE}
locations <- read.csv('locations.csv')
flows <- read.csv('flows.csv')

mapboxAccessToken <- "pk.eyJ1IjoiYWZvbnRzcyIsImEiOiJjbGd2NGp5Y2QxYndpM2ZxdjVvdXFsZHFsIn0.r9oxooGixdq4jl-Np0a2Ng"

flowmapblue(locations, flows, mapboxAccessToken, clustering = TRUE, darkMode = TRUE, animation = FALSE)

```

``` {r, include=TRUE, fig.width = 6,fig.height = 5}
df_spain <- read.csv("spain_prov_tasa_paro.csv")

data_long <- gather(df_spain, sex, tasa_paro, mujer:hombre, factor_key=TRUE)

plot <- ggplot(data_long, aes(x=sex, y=tasa_paro, fill=sex)) +
  geom_col(position='dodge') +
  theme_bw()+
  theme(axis.title.x=element_blank(),
        axis.ticks.x=element_blank(),
        axis.text.x=element_blank(),
        axis.text.y=element_blank(),
        axis.ticks.y=element_blank(),
        legend.title=element_blank(),
        strip.text.x=element_text(margin = margin(1,0,1,0, "mm"), size=6)) +
  coord_flip()+
  facet_geo(~ name, grid = "spain_prov_grid2") +
  labs(title = "Tasa de Paro por Comunidad Autónoma",
    subtitle = "Comparativa respecto al sexo. Cuarto trimestre 2022",
    caption = "Fuente: INE https://www.ine.es/dynInfo/Infografia/Territoriales/capitulo.html#!tabla",
    x="", y="")

ggsave(file="tile_grid_map.svg", plot=plot, width=10, height=8)
```

ggplot( aes(candidate, pct_votes, fill = candidate)) +
  geom_col() +
  geom_text(aes(label=round(pct_votes*100,1)),angle=270,
            #position =  position_dodge(1),
    vjust = -0.2,
    size=1.4
 )+
  scale_fill_manual(values = c("#4e79a7", "#e15759")) +
  ylim(0,1.2)+
  facet_geo(~ name_indo, grid = indo_grid) + # this is where we use geofacet package
  theme_bw()+
  # some adjustments to make it more pleasant in the eye
  theme(axis.title.x = element_blank(),
    axis.text.x = element_blank(),
    axis.ticks.x = element_blank(),
    strip.text.x = element_text(size = 4),
    legend.position = "top"
    )+
  labs(fill = "Candidate")+
  coord_flip()





















